【裁判字號】    99,簡上,74
【裁判日期】    990531
【裁判案由】    毒品危害防制條例
【裁判全文】
臺灣士林地方法院刑事判決             99年度簡上字第74號
    公  訴  人  臺灣士林地方法院檢察署檢察官
    上  訴  人
    即  被  告  甲○○
上列上訴人即被告因毒品危害防制條例案件，不服本院刑事庭中
華民國99年3 月31日99年度審簡字第378 號第一審刑事簡易判決
（起訴案號：98年度毒偵字第559 號），提起上訴，本院管轄第
二審之合議庭判決如下：
    主  文
上訴駁回。
    事  實
一、甲○○前於民國94年間因施用毒品案件，經臺灣板橋地方法
    院94年度毒聲字第684 號裁定送觀察、勒戒後，認有繼續施
    用毒品傾向，經同院94年度毒聲字第1648號裁定送強制戒治
    ，於95年4 月21日因認無繼續強制戒治之必要而釋放，由臺
    灣板橋地方法院檢察署檢察官以95年度戒毒偵字第204 號為
    不起訴處分確定；復於96年間因施用毒品案件，經臺灣板橋
    地方法院以96年度簡字第2887號判處有期徒刑5 月確定，嗣
    經同院96年度聲減字第3334號裁定減刑為有期徒刑2 月又15
    日，甫於97年11月25日縮刑期滿執行完畢。詎甲○○仍不知
    悔改，復基於施用第二級毒品甲基安非他命之犯意，於98年
    2 月4 日14時許，在臺北市○○區○○街公園廁所內，以將
    甲基安非他命置於玻璃球內燒烤之方式，施用第二級毒品甲
    基安非他命1 次，嗣於同日14時10分許，在臺北市大同區○
    ○○路○ 段10號前遇警盤查時，在其前述犯行尚未為有偵查
    犯罪職權之公務員知悉前，主動交出其所有而施用剩餘之第
    二級毒品甲基安非他命1 小包（甲基安非他命驗餘淨重0.24
    58公克、包裝袋淨重0.2 公克），並自首施用第二級毒品犯
    罪，而接受裁判。
二、案經臺北市政府警察局中正第一分局報告臺灣士林地方法院
    檢察署檢察官偵查起訴。
    理  由
一、證據能力：
    本判決認定事實所引用之證據資料，未據當事人於本院最後
    審理期日調查證據時爭執其證據能力（見本院99年5 月26日
    審理筆錄），本院審酌該等證據作成之情況，認為適當，且
    無其他違背法定程式而取證之情形，依刑事訴訟法第159 條
    之5 規定、第158 條之4 規定之反面解釋，均有證據能力，
    合先敘明。
二、上揭事實，業據被告甲○○坦承不諱（見本院99年5 月26日
    審理筆錄），且被告為警查獲後所採集之尿液檢體，經送驗
    以氣相層析質譜儀檢驗結果，呈甲基安非他命陽性反應，有
    臺灣尖端先進生技醫藥股份有限公司98年2 月13日濫用藥物
    檢驗報告1 紙附卷可稽（見98年度毒偵字第559 號偵查卷第
    10頁），再扣案物1 小包（內容物驗餘淨重0.2458公克、包
    裝袋淨重0.2 公克），其內確含第二級毒品甲基安非他命，
    有交通部民用航空局航空醫務中心98年2 月17日航藥鑑字第
    0980707 號毒品鑑定書1 紙在卷可參（見同上偵查卷第11頁
    ），此外，並有扣案之第二級毒品甲基安非他命1 包（甲基
    安非他命驗餘淨重0. 2458 公克、包裝袋淨重0.2 公克）可
    憑；又被告前於94年間因施用毒品案件，經臺灣板橋地方法
    院94年度毒聲字第684 號裁定送觀察、勒戒後，認有繼續施
    用毒品傾向，經同院94年度毒聲字第1648號裁定送強制戒治
    ，於95年4 月21日因認無繼續強制戒治之必要而釋放，由臺
    灣板橋地方法院檢察署檢察官以95年度戒毒偵字第204 號為
    不起訴處分確定，復於96年間因施用毒品案件，經臺灣板橋
    地方法院以96年度簡字第2887號判處有期徒刑5 月確定等情
    ，有臺灣高等法院被告前案紀錄表在卷可參，其於強制戒治
    執行完畢釋放後5 年內再犯本件施用毒品犯罪，事證明確。
三、核被告所為，係犯毒品危害防制條例第10條第2 項之施用第
    二級毒品罪，被告施用第二級毒品前後持有毒品之行為，係
    施用毒品之低度行為，應為其施用毒品之高度行為所吸收，
    不另論罪。又被告前於96年間因施用毒品案件，經臺灣板橋
    地方法院以96年度簡字第2887號判處有期徒刑5 月確定，嗣
    經同院96年度聲減字第3334號裁定減刑為有期徒刑2 月又15
    日，甫於97年11月25日縮刑期滿執行完畢等情，有臺灣高等
    法院被告前案紀錄表在卷可按，其於5 年以內故意再犯本件
    有期徒刑以上之罪，為累犯，應依刑法第47條第1 項規定，
    加重其刑。再被告於犯罪後，在其前述犯行尚未為有偵查犯
    罪職權之公務員知悉前，主動交出扣案之甲基安非他命並自
    首施用第二級毒品犯罪，而接受裁判等情，有臺北市政府警
    察局中正第一分局刑事案件移送書、偵查報告在卷可參（見
    98年度偵字第2374號卷第1 至2 、8 頁），被告對於未發覺
    之罪自首而接受裁判，依刑法第62條前段規定減輕其刑，並
    依法先加後減之。扣案之第二級毒品甲基安非他命1 包（驗
    餘淨重0. 2458 公克），為查獲之第二級毒品，應依毒品危
    害防制條例第18條第1 項前段規定宣告沒收銷燬；又包裝上
    開甲基安非他命之包裝袋1 個（淨重0.2 公克），有防止毒
    品裸露、逸出及潮濕之功用，並便於攜帶使用，為被告所有
    而供其施用第二級毒品犯罪所用之物，雖無證據證明本質上
    係「專」供被告施用毒品之器具，惟係被告所有而供其施用
    第二級毒品犯罪所用之物，均據被告供承在卷，爰依刑法第
    38條第1 項第2 款規定宣告沒收。
四、原審審酌一切情狀，依刑事訴訟法第449 條第2 項、第3 項
    、第450 條第1 項、第454 條，毒品危害防制條例第10條第
    2 項、第18條第1 項前段，刑法第11條、第47條第1 項、第
    62條前段、第41條第1 項前段、第38條第1 項第2 款等規定
    ，就本件被告施用第二級毒品犯行，判處有期徒刑6 月，及
    諭知易科罰金之折算標準為以新台幣1 千元折算1 日，並諭
    知扣案之第二級毒品甲基安非他命1 包（甲基安非他命驗餘
    淨重0.2458公克）沒收銷燬、包裝上開甲基安非他命之包裝
    袋1 個（漏載淨重0.2 公克）沒收，經核認事用法並無違誤
    ，量刑亦稱妥適。被告上訴意旨稱：伊是自首，原審量刑過
    重，請從輕量刑云云，然查原審量定刑罰，已審酌各種情狀
    ，並無明顯失出，尚難認原判決有被告所指摘量刑過重之不
    當之處，本件被告之上訴為無理由，應予駁回。
據上論斷，應依刑事訴訟法第455 條之1 第1 項、第3 項、第
368 條，判決如主文。
本案經檢察官葉乃瑋到庭執行職務
中    華    民    國    99    年    5     月    31    日
                  刑事第三庭審判長法  官  李  育  仁
                                  法  官  劉  育  琳
                                  法  官  孫  曉  青
以上正本證明與原本無異。
本判決不得上訴。
                                  書記官  林  蔚  菁
中    華    民    國    99    年    5     月    31    日

司法院資訊處製作；財團法人民間司法改革基金會備份。
